---
title: "Probabilidad y combinatoria"
author: "Cristian Sáez Mardones"
date: "13-01-2021"
output: html_document
---

```{r setup, include=FALSE}
knitr::opts_chunk$set(echo = TRUE)
```

# Probabilidad y combinatoria

```{r}
df = read.csv('vgsales.csv')
head(df)
str(df)
```

Dimensiones del data frame

```{r}
dim(df)
```

# Combinatoria de los géneros

* ¿Cuántos estilos combinados puedo hacer?

```{r}
omega_generos = as.factor(df$Genre)
n = length(levels(omega_generos))
k = 2

total = factorial(n) / (factorial(k) * factorial(n-k))


library(gtools)
nrow(combinations(n, k, 1:n))
```

Puedo combinar los `r n` estilos de videojuegos en grupos de `r k` elementos de `r total` formas distintas

## Preguntas

* ¿Cuál fue el año de mas ventas?

```{r}
year = names(which(table(df$Year) == max(table(df$Year))))
```

El año de mas ventas fue `r year`

* Si escogo un juego al azar, ¿Qué tan probable es que sea de entre 1980 y 1990?

```{r}
prob = nrow(df[df$Year >= 1980 & df$Year <= 1990, ]) / dim(df)[1]
prob = round(prob * 100, 2)
```

La probabilidad es de un `r prob`%

* Si escogo un juego al azar, ¿Qué tan probable es que sea posterior al año 1990?

```{r}
prob = nrow(df[df$Year > 1990, ]) / dim(df)[1]
prob = round(prob * 100, 2)
```

La probabilidad es de un `r prob`%

```{r}
levels(omega_generos)
```

* ¿Qué tan probable es escoger un shooter?

```{r}
prob = nrow(df[df$Genre=='Shooter', ]) / dim(df)[1]
prob = round(prob * 100, 2)
```

La probabilidad es de un `r prob`%

* Si se retira un juego, y se sabe que es del tipo **Adventure**, ¿Cuál es la probabilidad de que su año de lanzamiento sea el **2010**?

$$A:\ \text{Juego del tipo Adventure}$$

$$B:\ \text{Lanzamiento en el año 2010}$$

$$P(B\ |\ A)\ =\ \frac{P(A\ \cap\ B)}{P(A)}$$

```{r}
prob = nrow(df[df$Genre=='Adventure' & df$Year==2010, ]) / nrow(df[df$Genre=='Adventure', ])

prob = round(prob * 100, 2)
```

La probabilidad es de un `r prob`%

* ¿Quién ha publicado mas juegos? y ¿Qué tan probable es sacarlo?

```{r}
tabla = table(df$Publisher)
publicador = names(which(tabla == max(tabla)))

prob = nrow(df[df$Publisher==publicador, ]) / dim(df)[1]
prob = round(prob*100, 2)
```

Quién mas juegos a publicado es `r publicador` y obtenerlo al azar tiene un `r prob`% de probabilidad







