---
title: "Vino"
author: "Cristian S치ez Mardones"
date: "18-01-2021"
output: html_document
---

```{r setup, include=FALSE}
knitr::opts_chunk$set(echo = TRUE)
```

# Regresi칩n lineal vino

[Dataset](https://www.kaggle.com/uciml/red-wine-quality-cortez-et-al-2009)

***

* Diremos que el modelo es aceptable si explica sobre un 85% de los datos

* Diremos que el modelo es bueno si explica sobre un 90% de los datos

Cargamos los datos

***

```{r}
wine = read.csv('winequality-red.csv')
head(wine)
dim(wine)
```

Creamos los datasets para train y test

```{r}
train <- wine[c(1:1200), ]
test <- wine[c(1201:dim(wine)[1]),]
dim(train)[1] + dim(test)[1] == dim(wine)[1]
```

Nombre de las columnas

```{r}
colnames(wine)
```

Creamos un modelo de regresi칩n para predecir la calificaci칩n del vino een base a la cantidad de alcohol

* 1 variable

```{r}
for(col in colnames(wine)[1:length(colnames(wine))-1]) {
  model1 <- lm(paste('quality~',col), data=train)
  print(paste('quality ~',col, ': ', round(summary(model1)$r.squared, 4)))
}
```

* 2 variables

```{r}
for(col in colnames(wine)[1:length(colnames(wine))-1]) {
  if(col != 'alcohol') {
    model1 <- lm(paste('quality~alcohol','+',col), data=train)
    print(paste('quality ~ alcohol +', col, ': ', round(summary(model1)$r.squared, 4)))
  }
}
```

* 3 variables

```{r}
for(col in colnames(wine)[1:length(colnames(wine))-1]) {
  if(col != 'alcohol' && col != 'sulphates') {
    model1 <- lm(paste('quality~alcohol+sulphates+',col), data=train)
    print(paste('quality ~ alcohol + sulphates +', col, ': ', round(summary(model1)$r.squared, 4)))
  }
}
```

* 4 variables

```{r}
for(col in colnames(wine)[1:length(colnames(wine))-1]) {
  if(col != 'alcohol' && col != 'sulphates' && col != 'volatile.acidity') {
    model1 <- lm(paste('quality~alcohol+sulphates+volatile.acidity+',col), data=train)
    print(paste('quality ~ alcohol + sulphates + volatile.acidity +', col, ': ', round(summary(model1)$r.squared, 4)))
  }
}
```

Modelo con todas las variables

```{r}
x <- paste(colnames(wine)[1:length(colnames(wine))-1], collapse='+')
my_formula = paste('quality~', x)
model <- lm(my_formula, data=train)
summary(model)$r.squared
```

Comprobamos que tan bueno es el modelo

```{r}
prediction_y <- predict(model, test)
correlacion <- cor(test$quality, prediction_y)
```

El modelo explica los datos en un `r round(correlacion*100, 2)`% los datos, con lo que diremos que nuestro modelo no es aceptable bajo las condiciones dadas.















